src/fst/morphology/affixes/propernouns.lexc
LEXICON Zateq_oqsPZ 
!! ** Lexicon **@LEXNAME@**  PL20210224 til Kalaallit Airports o.lign. med usikker numerus. I første omgang uden derivation og personendelser
+Sem/Hum+Prop+Abs+Sg:%EPENT	Krestr ; !Zateq_oqsZ
+Sem/Hum+Prop+Abs+Sg+Orth/Alt:i	# ; !Zateq_oqsZ !PL20201207 ændret Krestr til # for at forebygge Bechilu som Orth/Alt
+Sem/Hum+Prop+Abs+Sg+Orth/Alt:%EPENT-i	Krestr ; !Zateq_oqsZ
+Sem/Hum+Prop+Abs+Pl:%EPENT	Krestr ; !Zateq_oqsZ
+Sem/Hum+Prop+Abs+Pl+Orth/Alt:i	# ; !Zateq_oqsZ !PL20201207 ændret Krestr til # for at forebygge Bechilu som Orth/Alt
+Sem/Hum+Prop+Abs+Pl+Orth/Alt:%EPENT-i	Krestr ; !Zateq_oqsZ
!+Sem/Hum+Prop+Abs+Sg+1SgPoss:%>iutiga	Krestr ; !Zateq_oqsZ
!+Sem/Hum+Prop+Abs+Sg+2SgPoss:%>iutit	Krestr ; !Zateq_oqsZ 
!+Sem/Hum+Prop+Abs+Sg+3SgPoss:%>iutaa	Krestr ; !Zateq_oqsZ
!+Sem/Hum+Prop+Abs+Sg+4SgPoss:%>iutini	Krestr ; !Zateq_oqsZ 
!+Sem/Hum+Prop+Abs+Sg+1PlPoss:%>iuterput	Krestr ; !Zateq_oqsZ
!+Sem/Hum+TAQ+Der/nn+Prop+Abs+Sg+1PlPoss:%>ertarput	Krestr ; !Zateq_oqsZ
!+Sem/Hum+Prop+Abs+Sg+2PlPoss:%>iutersi	Krestr ; !Zateq_oqsZ 
!+Sem/Hum+TAQ+Der/nn+Prop+Abs+Sg+2PlPoss:%>ertarsi	Krestr ; !Zateq_oqsZ 
!+Sem/Hum+Prop+Abs+Sg+3PlPoss:%>iutaat	Krestr ; !Zateq_oqsZ
!+Sem/Hum+TAQ+Der/nn+Prop+Abs+Sg+3PlPoss:%>ertaat	Krestr ; !Zateq_oqsZ
!+Sem/Hum+Prop+Abs+Sg+4PlPoss:%>iutertik	Krestr ; !Zateq_oqsZ
!+Sem/Hum+TAQ+Der/nn+Prop+Abs+Sg+4PlPoss:%>ertartik	Krestr ; !Zateq_oqsZ
+Sem/Hum+Prop+Rel+Sg+Orth/Alt:%EPENTip	Krestr ; !Zateq_oqsZ 
+Sem/Hum+Prop+Rel+Sg:%>-ip	Krestr ; !Zateq_oqsZ 
+Sem/Hum+Prop+Rel+Sg+Err/Sub:%>-p	Krestr ; !Zateq_oqsZ 
+Sem/Hum+Prop+Rel+Pl:%EPENT	Krestr ; !Zateq_oqsZ 
+Sem/Hum+Prop+Rel+Pl+Orth/Alt:%>-it	Krestr ; !Zateq_oqsZ 
+Sem/Hum+Prop+Rel+Pl+Err/Sub:%>-t	Krestr ; !Zateq_oqsZ 
!+Sem/Hum+Prop+Rel+Sg+1SgPoss:%>iutima	Krestr ; !Zateq_oqsZ
!+Sem/Hum+Prop+Rel+Sg+2SgPoss:%>iutivit	Krestr ; !Zateq_oqsZ
!+Sem/Hum+Prop+Rel+Sg+3SgPoss:%>iutaata	Krestr ; !Zateq_oqsZ 
!+Sem/Hum+Prop+Rel+Sg+4SgPoss:%>iutimi	Krestr ; !Zateq_oqsZ
!+Sem/Hum+Prop+Rel+Sg+1PlPoss:%>iutitta	Krestr ; !Zateq_oqsZ 
!+Sem/Hum+TAQ+Der/nn+Prop+Rel+Sg+1PlPoss:%>ertatta	Krestr ; !Zateq_oqsZ 
!+Sem/Hum+Prop+Rel+Sg+2PlPoss:%>iutissi	Krestr ; !Zateq_oqsZ 
!+Sem/Hum+TAQ+Der/nn+Prop+Rel+Sg+2PlPoss:%>ertassi	Krestr ; !Zateq_oqsZ 
!+Sem/Hum+Prop+Rel+Sg+3PlPoss:%>iutaata	Krestr ; !Zateq_oqsZ 
!+Sem/Hum+TAQ+Der/nn+Prop+Rel+Sg+3PlPoss:%>ertaata	Krestr ; !Zateq_oqsZ 
!+Sem/Hum+Prop+Rel+Sg+4PlPoss:%>iutimik	Krestr ; !Zateq_oqsZ 
!+Sem/Hum+TAQ+Der/nn+Prop+Rel+Sg+4PlPoss:%>ertamik	Krestr ; !Zateq_oqsZ 
+Sem/Hum+Prop+Trm+Sg:%>imut	TrmVb ; !Zateq_oqsZ
+Sem/Hum+Prop+Trm+Sg+Orth/Alt:%>-imut	TrmVb ; !Zateq_oqsZ
+Sem/Hum+Prop+Trm+Sg+Err/Sub:%>-mut	TrmVb ; !Zateq_oqsZ
+Sem/Hum+Prop+Trm+Pl:%>inut	TrmVb ; !Zateq_oqsZ
+Sem/Hum+Prop+Trm+Pl+Orth/Alt:%>-inut	TrmVb ; !Zateq_oqsZ
+Sem/Hum+Prop+Trm+Pl+Err/Sub:%>-nut	TrmVb ; !Zateq_oqsZ
!+Sem/Hum+Prop+Trm+Sg+1SgPoss:%>iutinnut	TrmVb ; !Zateq_oqsZ
!+Sem/Hum+Prop+Trm+Sg+2SgPoss:%>iutinnut	TrmVb ; !Zateq_oqsZ 
!+Sem/Hum+Prop+Trm+Sg+3SgPoss:%>iutaanut	TrmVb ; !Zateq_oqsZ 
!+Sem/Hum+Prop+Trm+Sg+4SgPoss:%>iutiminut	TrmVb ; !Zateq_oqsZ 
!+Sem/Hum+Prop+Trm+Sg+1PlPoss:%>iutitsinnut	TrmVb ; !Zateq_oqsZ
!+Sem/Hum+TAQ+Der/nn+Prop+Trm+Sg+1PlPoss:%>ertatsinnut	TrmVb ; !Zateq_oqsZ
!+Sem/Hum+Prop+Trm+Sg+2PlPoss:%>iutissinnut	TrmVb ; !Zateq_oqsZ 
!+Sem/Hum+TAQ+Der/nn+Prop+Trm+Sg+2PlPoss:%>ertassinnut	TrmVb ; !Zateq_oqsZ
!+Sem/Hum+Prop+Trm+Sg+3PlPoss:%>iutaannut	TrmVb ; !Zateq_oqsZ
!+Sem/Hum+TAQ+Der/nn+Prop+Trm+Sg+3PlPoss:%>ertaannut	TrmVb ; !Zateq_oqsZ 
!+Sem/Hum+Prop+Trm+Sg+4PlPoss:%>iutiminnut	TrmVb ; !Zateq_oqsZ 
!+Sem/Hum+TAQ+Der/nn+Prop+Trm+Sg+4PlPoss:%>ertaminnut	TrmVb ; !Zateq_oqsZ 
+Sem/Hum+Prop+Abl+Sg:%>imit	AblVb ; !Zateq_oqsZ
+Sem/Hum+Prop+Abl+Sg+Orth/Alt:%>-imit	AblVb ; !Zateq_oqsZ
+Sem/Hum+Prop+Abl+Sg+Err/Sub:%>-mit	AblVb ; !Zateq_oqsZ
+Sem/Hum+Prop+Abl+Pl:%>init	AblVb ; !Zateq_oqsZ
+Sem/Hum+Prop+Abl+Pl+Orth/Alt:%>-init	AblVb ; !Zateq_oqsZ
+Sem/Hum+Prop+Abl+Pl+Err/Sub:%>-nit	AblVb ; !Zateq_oqsZ
!+Sem/Hum+Prop+Abl+Sg+1SgPoss:%>iutinnit	AblVb ; !Zateq_oqsZ 
!+Sem/Hum+Prop+Abl+Sg+2SgPoss:%>iutinnit	AblVb ; !Zateq_oqsZ 
!+Sem/Hum+Prop+Abl+Sg+3SgPoss:%>iutaanit	AblVb ; !Zateq_oqsZ 
!+Sem/Hum+Prop+Abl+Sg+4SgPoss:%>iutiminit	AblVb ; !Zateq_oqsZ 
!+Sem/Hum+Prop+Abl+Sg+1PlPoss:%>iutitsinnit	AblVb ; !Zateq_oqsZ
!+Sem/Hum+TAQ+Der/nn+Prop+Abl+Sg+1PlPoss:%>ertatsinnit	AblVb ; !Zateq_oqsZ
!+Sem/Hum+Prop+Abl+Sg+2PlPoss:%>iutissinnit	AblVb ; !Zateq_oqsZ
!+Sem/Hum+TAQ+Der/nn+Prop+Abl+Sg+2PlPoss:%>ertassinnit	AblVb ; !Zateq_oqsZ
!+Sem/Hum+Prop+Abl+Sg+3PlPoss:%>iutaannit	AblVb ; !Zateq_oqsZ
!+Sem/Hum+TAQ+Der/nn+Prop+Abl+Sg+3PlPoss:%>ertaannit	AblVb ; !Zateq_oqsZ 
!+Sem/Hum+Prop+Abl+Sg+4PlPoss:%>iutiminnit	AblVb ; !Zateq_oqsZ 
!+Sem/Hum+TAQ+Der/nn+Prop+Abl+Sg+4PlPoss:%>ertaminnit	AblVb ; !Zateq_oqsZ 
+Sem/Hum+Prop+Abl+Sg:%>imiit	Krestr ; !Zateq_oqsZ
+Sem/Hum+Prop+Abl+Sg+Orth/Alt:%>-imiit	Krestr ; !Zateq_oqsZ
+Sem/Hum+Prop+Abl+Sg+Err/Sub:%>-miit	Krestr ; !Zateq_oqsZ
+Sem/Hum+Prop+Abl+Pl:%>iniit	Krestr ; !Zateq_oqsZ
+Sem/Hum+Prop+Abl+Pl+Orth/Alt:%>-iniit	Krestr ; !Zateq_oqsZ
+Sem/Hum+Prop+Abl+Pl+Err/Sub:%>-niit	Krestr ; !Zateq_oqsZ
!+Sem/Hum+Prop+Abl+Sg+1SgPoss:%>iutinniit	Krestr ; !Zateq_oqsZ 
!+Sem/Hum+Prop+Abl+Sg+2SgPoss:%>iutinniit	Krestr ; !Zateq_oqsZ 
!+Sem/Hum+Prop+Abl+Sg+3SgPoss:%>iutaaniit	Krestr ; !Zateq_oqsZ 
!+Sem/Hum+Prop+Abl+Sg+4SgPoss:%>iutiminiit	Krestr ; !Zateq_oqsZ 
!+Sem/Hum+Prop+Abl+Sg+1PlPoss:%>iutitsinniit	Krestr ; !Zateq_oqsZ
!+Sem/Hum+TAQ+Der/nn+Prop+Abl+Sg+1PlPoss:%>ertatsinniit	Krestr ; !Zateq_oqsZ
!+Sem/Hum+Prop+Abl+Sg+2PlPoss:%>iutissinniit	Krestr ; !Zateq_oqsZ
!+Sem/Hum+TAQ+Der/nn+Prop+Abl+Sg+2PlPoss:%>ertassinniit	Krestr ; !Zateq_oqsZ
!+Sem/Hum+Prop+Abl+Sg+3PlPoss:%>iutaanniit	Krestr ; !Zateq_oqsZ
!+Sem/Hum+TAQ+Der/nn+Prop+Abl+Sg+3PlPoss:%>ertaanniit	Krestr ; !Zateq_oqsZ 
!+Sem/Hum+Prop+Abl+Sg+4PlPoss:%>iutiminniit	Krestr ; !Zateq_oqsZ 
!+Sem/Hum+TAQ+Der/nn+Prop+Abl+Sg+4PlPoss:%>ertaminniit	Krestr ; !Zateq_oqsZ 
+Sem/Hum+Prop+Lok+Sg:%>imi	LokVb ; !Zateq_oqsZ
+Sem/Hum+Prop+Lok+Sg+Orth/Alt:%>-imi	LokVb ; !Zateq_oqsZ
+Sem/Hum+Prop+Lok+Sg+Err/Sub:%>-mi	LokVb ; !Zateq_oqsZ
+Sem/Hum+Prop+Lok+Pl:%>ini	LokVb ; !Zateq_oqsZ
+Sem/Hum+Prop+Lok+Pl+Orth/Alt:%>-ini	LokVb ; !Zateq_oqsZ
+Sem/Hum+Prop+Lok+Pl+Err/Sub:%>-ni	LokVb ; !Zateq_oqsZ
!+Sem/Hum+Prop+Lok+Sg+1SgPoss:%>iutinni	LokVb ; !Zateq_oqsZ
!+Sem/Hum+Prop+Lok+Sg+2SgPoss:%>iutinni	LokVb ; !Zateq_oqsZ
!+Sem/Hum+Prop+Lok+Sg+3SgPoss:%>iutaani	LokVb ; 
!+Sem/Hum+Prop+Lok+Sg+4SgPoss:%>iutimini	LokVb ; 
!+Sem/Hum+Prop+Lok+Sg+1PlPoss:%>iutitsinni	LokVb ; 
!+Sem/Hum+TAQ+Der/nn+Prop+Lok+Sg+1PlPoss:%>ertatsinni	LokVb ; 
!+Sem/Hum+Prop+Lok+Sg+2PlPoss:%>iutissinni	LokVb ; 
!+Sem/Hum+TAQ+Der/nn+Prop+Lok+Sg+2PlPoss:%>ertassinni	LokVb ;
!+Sem/Hum+Prop+Lok+Sg+3PlPoss:%>iutaanni	LokVb ;
!+Sem/Hum+Prop+Lok+Sg+3PlPoss:%>-ianni	LokVb ; !qallunaat Melodi Grand Prix-ianni
!+Sem/Hum+TAQ+Der/nn+Prop+Lok+Sg+3PlPoss:%>ertaanni	LokVb ; 
!+Sem/Hum+Prop+Lok+Sg+4PlPoss:%>iutiminni	LokVb ; 
!+Sem/Hum+TAQ+Der/nn+Prop+Lok+Sg+4PlPoss:%>ertaminni	LokVb ; !Zateq_oqsZ
+Sem/Hum+Prop+Aeq+Sg:%>itut	AeqVb ; !Zateq_oqsZ
+Sem/Hum+Prop+Aeq+Sg+Orth/Alt:%>-itut	AeqVb ; !Zateq_oqsZ
+Sem/Hum+Prop+Aeq+Sg+Err/Sub:%>-tut	AeqVb ; !Zateq_oqsZ
+Sem/Hum+Prop+Aeq+Pl:%>itut	AeqVb ; !Zateq_oqsZ
+Sem/Hum+Prop+Aeq+Pl+Orth/Alt:%>-itut	AeqVb ; !Zateq_oqsZ
+Sem/Hum+Prop+Aeq+Pl+Err/Sub:%>-tut	AeqVb ; !Zateq_oqsZ
!+Sem/Hum+Prop+Aeq+Sg+1SgPoss:%>iutittut	AeqVb ; !Zateq_oqsZ 
!+Sem/Hum+Prop+Aeq+Sg+2SgPoss:%>iutittut	AeqVb ; !Zateq_oqsZ 
!+Sem/Hum+Prop+Aeq+Sg+3SgPoss:%>iutaatut	AeqVb ; !Zateq_oqsZ 
!+Sem/Hum+Prop+Aeq+Sg+4SgPoss:%>iutimisut	AeqVb ; !Zateq_oqsZ 
!+Sem/Hum+Prop+Aeq+Sg+1PlPoss:%>iutitsitut	AeqVb ; !Zateq_oqsZ 
!+Sem/Hum+TAQ+Der/nn+Prop+Aeq+Sg+1PlPoss:%>ertatsitut	AeqVb ; !Zateq_oqsZ 
!+Sem/Hum+Prop+Aeq+Sg+2PlPoss:%>iutissitut	AeqVb ; !Zateq_oqsZ 
!+Sem/Hum+TAQ+Der/nn+Prop+Aeq+Sg+2PlPoss:%>ertassitut	AeqVb ; !Zateq_oqsZ
!+Sem/Hum+Prop+Aeq+Sg+3PlPoss:%>iutaattut	AeqVb ; !Zateq_oqsZ
!+Sem/Hum+TAQ+Der/nn+Prop+Aeq+Sg+3PlPoss:%>ertaattut	AeqVb ; !Zateq_oqsZ 
